最高法院刑事判決　　　　　　九十四年度台上字第四九六三號
　　上　訴　人　甲○○
　　　　　　　　　　　　號
　 選任辯護人　劉志卿律師
上列上訴人因偽造有價證券案件，不服台灣高等法院台南分院中
華民國九十四年六月十七日第二審判決（九十四年度上訴字第三
七七號，起訴案號：台灣雲林地方法院檢察署九十二年度偵字第
一七四六號、九十三年度偵續字第六號），提起上訴，本院判決
如下：
    主  文
上訴駁回。
    理  由
按刑事訴訟法第三百七十七條規定，上訴於第三審法院，非以判
決違背法令為理由，不得為之。是提起第三審上訴，應以原判決
違背法令為理由，係屬法定要件。如果上訴理由狀並未依據卷內
訴訟資料，具體指摘原判決不適用何種法則或如何適用不當，或
所指摘原判決違法情事，顯與法律規定得為第三審上訴理由之違
法情形，不相適合時，均應認其上訴為違背法律上之程式，予以
駁回。本件原判決綜合調查證據之結果，認上訴人甲○○連續並
牽連犯有刑法第二百零一條第一項意圖供行使之用而偽造有價證
券，第二百十六條第二百十條行使偽造私文書及同法第三百四十
二條第一項背信罪之事實，因而撤銷第一審之科刑判決，改判仍
依連續犯及牽連犯關係，從一重之連續偽造有價證券罪處斷，並
以上訴人為連續犯，依刑法第五十六條規定加重其刑後，量處有
期徒刑年陸月，偽造如原判決附表一所示之物均沒收，已詳
認定犯罪事實之依據及憑以認定之理由，並對上訴人否認偽造有
價證券及行使偽造私文書之辯詞，如何不足採信，亦已依據卷內
資料予以指駁及說明，從形式上觀察，原判決並無違背法令情形
。按事實之認定及證據之取捨，乃屬事實審法院之職權，證人等
所為證言及合法調查所得之證據，何者為可採，事實審法院本得
參酌其他相關證據為自由之判斷，苟無違反經驗法則或論理法則
，自難指為違法。原判決依憑上訴人於偵查中之部分自白，證人
吳平洲、林超群、蔡崑茂、郭春銀、陳水柿、張天明、劉玉燕、
張家豪於一審偵審時之指訴及供證，如原判決理由二、(二)及(三)、
至所列各項證據，暨其他調查證據取捨之結果，認定上訴人
確有本件犯行，摒棄不採其否認偽造有價證券及行使偽造私文書
之辯詞，經核其證據之取捨及證明力之判斷於法均無不合。上訴
意旨仍執陳詞，謂依據吳平洲、張家豪及陳忠裕之證詞，系爭空
白本票及授權同意書係由吳平洲親自且同時簽發，授權新鑫股份
有限公司（下稱新鑫公司）自行填寫票上金額，並非依上訴人指
示填寫，上訴人僅受吳平洲委任將上開本票及授權書轉交新鑫公
司，並另以上訴人所有之不動產作為聯貸擔保品，至吳平洲是否
表明貸款額度不得超過新台幣壹佰萬元，亦僅為吳平洲與新鑫公
司間之糾紛，與上訴人無涉。另上訴人持有林超群八十八年間簽
發之本票，上訴人已可主張林某車輛係車行所有，而持向新鑫公
司貸款，毋庸另行偽造林超群系爭八十九年本票，更無於票上就
車行部分留白之理，且該本票上林超群及劉玉燕簽名筆跡，以肉
眼即可判斷非上訴人所偽簽，應係林超群囑託父母或他人代簽，
或係遭新鑫公司承辦人員偽簽偽蓋，上訴人委無偽造有價證券之
動機及犯行，原判決未詳加調查及審酌，僅以證人偏頗之詞，逕
為不利上訴人之認定，洵有未洽等語，係就原審已詳為調查論斷
與說明之事項，再事爭執，殊非適法之第三審上訴理由。又審理
事實之法院，其認定被告犯罪事實所憑之證據，並不以直接證據
為限，間接證據亦包括在內，凡綜合調查所得之各種直接及間接
證據，本於推理之作用得其心證，而為事實之判斷，苟與事實無
違，此項判斷即與完全憑空推測迥異，即不容任意指為違法。查
原判決並非僅依憑林超群及劉玉燕否認簽發系爭本票之證詞為認
定其犯行之唯一證據，而係引述前開直接及間接證據，本於推理
之作用予以綜合判斷，採為上訴人犯罪證據資料，摒棄不採其他
有利上訴人之證據，難謂有何違法。此外，上訴人徒憑己意，對
原審採證認事職權之適法行使及原判決理由已詳為論斷之事項，
任意爭辯，核與法定上訴第三審之形式要件不符，其偽造有價證
券及行使偽造私文書部分之上訴違背法律上之程式，應予駁回。
又裁判上一罪案件之一部分，得提起第三審上訴者，其不得上訴
第三審部分，依審判不可分原則，第三審法院亦應併予審判，但
以得上訴部分之上訴合法為前提。本件得上訴之偽造有價證券及
行使偽造私文書部分，其上訴為不合法，本院由程序上予以駁回
，對於牽連所犯背信（刑法第三百四十二條第一項）部分，經核
該部分係屬刑事訴訟法第三百七十六條第五款之案件，不得上訴
於第三審法院，依上說明，自無從適用審判不可分原則，併為實
體上審判，其上訴不合法，應併予駁回。
據上論結，應依刑事訴訟法第三百九十五條前段，判決如主文。
中　　華　　民　　國　九十四　年　　九　　月　　八　　日
                      最高法院刑事第四庭
                          審判長法官  謝　家　鶴
                                法官  洪　文　章
                                法官  花　滿　堂
                                法官  陳　世　淙
                                法官  洪　佳　濱
      本件正本證明與原本無異
                                      書  記  官
中　　華　　民　　國　九十四　年　　九　　月　二十一　日
                                                  Ｒ
